【裁判字號】    92,上易,2580
【裁判日期】    921002
【裁判案由】    詐欺
【裁判全文】
臺灣高等法院刑事判決                          九十二年度上易字第二五八０號
    上  訴  人  乙○○
    即  自訴人
    被      告  丙○○
                甲○○
右上訴人因被告詐欺案件，不服臺灣桃園地方法院九十年度自字第二三五號，中華民
國九十二年七月十四日第一審判決，提起上訴，本院判決如左：
    主  文
原判決撤銷。
本件管轄錯誤。
    理  由
一、按案件由犯罪地或被告之住所、居所或所在地之法院管轄，刑事訴訟法第五條第
    一項定有明文；而所謂犯罪地，參照刑法第四條之規定，解釋上應包括行為地及
    結果地二者（最高法院七十二年度台上字第五八九四號判例意旨參照）。
二、經查，依本件自訴意旨所載：被告丙○○、甲○○分別為台灣電力股份有限公司
    高雄興達電廠施工處 (下稱興達電廠)電物配電股長、工程師，民國八十七年十
    一月、十二月第二期工程測試運轉接近尾聲之際，甲○○承丙○○之意，直接向
    自訴人乙○○表示必須將消防水泵壓力表之水壓訊號直接傳送到第一期 (即80)
    工程與第二期工程 (即90)系統中控室受信總機箱盤上，以指示燈顯示功能完成
    ，並聲稱80/90系統中控室受信總機之消防水泵壓力正常指示燈工程為興達電廠
    與百渝公司承攬契約中之工作，如不完成，第一期、第二期工程都不辦理竣工云
    云，自訴人信以為真，乃加速施工完成，並且將有關工作物交付被告二人試車運
    轉通過測試，而造成自訴人經濟上之財產損失。惟經自訴人事後發現，依興達工
    程承攬契約說明書第四章一般說明書第一條工程範圍第(一)項第十九點規定，只需
    消防水帶之消防水泵指示燈連接至電廠原有之消防室之信號燈即可，無需將
    80/90 系統中控室受信總機必須有消防水泵指示燈連接至電廠原有之消防室信號
    燈、中控室承防水泵指示燈，也無庸連接至電廠原有承防水泵室之消防水泵壓力
    表上，且消防法規也未有此規定，其二人竟然向自訴人施詐等情，足認被告涉嫌
    向自訴人施詐之行為地及結果地，俱在高雄興達電廠，而被告等之住居所地在高
    雄縣市，則原審法院並無管轄權至明。原審未為詳究，遽為自訴不受理之判決，
    容有違誤。自訴人上訴意旨雖未指摘及此，惟原判決既有可議，仍屬無可維持，
    自應由本院將原判決撤銷，改諭知本件管轄錯誤，以資適法，並不經言詞辯論為
    之。
四、據上論斷，應依刑事訴訟法第三百六十九條第一項前段、第三百六十四條、第三
    百四十三條、第三百三十五條、第三百零七條，判決如主文。
中    華    民    國      九十二     年      十     月         二       日
                            臺灣高等法院刑事第五庭
                                審判長法  官  曾  德  水
                                      法  官  趙  功  恆
                                      法  官  楊  貴  雄
右正本證明與原本無異。
不得上訴。
                                      書記官  林  淑  貞
中      華      民      國    九十二    年      十      月      六      日


司法院資訊處製作；財團法人民間司法改革基金會備份。
